# 股东将A公司拥有的土地划拨给B公司后注销A公司,请问老师，B公司该土地入账价值如...

提问人：柳寒秋 时间：2017-09-14 17:37:50
考虑以后公司发展，股东新成立公司B后，将旗下公司A所拥有的土地无偿划入公司B，然后注销A公司。由于划入的土地就是股东对B公司的的投入计入实收资本或资本公积（资本溢价）的同时增加无形资产。请问各位老师： 1 、B公司取得土地并进行初始确认时是按评估价值入账还是按照划入时在A公司的账面价值进行计量。 2 、划入后摊销年限是按剩余年限进行处理吗？

回答人：chenyiwei
1 、B公司理论上应按划入时该土地的公允价值进行初始计量。 2 、摊销年限为其剩余使用年限。